臺灣臺北地方法院交通事件裁定　　　　　　　　　　　九十三年度交聲字第九九號
　　異　議　人
　　即受處分人　甲○○
右列受處分人因違反道路交通管理處罰條例案件，對於交通部公路總局臺北區監理所
板橋監理站中華民國九十三年一月二十七日所為之處分（原處分案號：板監違字第裁
四一—Ａ五Ｊ七○一一○六號）聲明異議，本院裁定如左：
    主  文
異議駁回。
    理　由
一、按駕駛人駕駛汽車，應遵守道路交通標誌、標線、號誌之指示，道路交通安全規
    則第九十條前段定有明文；又汽車駕駛人轉彎時，不依標誌、標線、號誌指示者
    ，處新臺幣（下同）二百元以上六百元以下罰鍰，並記違規點數一點，亦為道路
    交通管理處罰條例第四十八條第一項第二款、第六十三條第一項第一款所明定。
二、本件異議人即受處分人甲○○於民國九十二年十二月十四日十九時二十分，駕駛
    車號四四○—ＬＨ號營業小客車，行經臺北市○○路與市○○道口，因違反禁止
    左轉標誌左轉，經臺北市政府警察局大同分局交通分隊員警攔停舉發，受處分人
    於應到案日期前申訴，經原處分機關交通部公路總局臺北區監理所板橋監理站審
    查結果，仍認受處分人有前開違規行為，而依道路交通管理處罰條例第四十八條
    第一項第二款、第六十三條第一項第一款規定，於九十三年一月二十七日裁處受
    處分人六百元之罰鍰，並記違規點數一點之事實，有卷附臺北市政府警察局舉發
    違反道路交通管理事件通知單（北市警交大字第Ａ五Ｊ七○一一○六號）、交通
    部公路總局臺北區監理所板橋監理站九十三年一月二十七日裁決書（板監違字第
    裁四一—Ａ五Ｊ七○一一○六號）等件可稽。
三、受處分人異議意旨略以：伊於九十二年十二月十四日十九時二十分，沿市○○道
    東往西方向靠北側車道行駛，準備往南左轉到承德路，因為對路況不熟，沒有看
    到禁止左轉標誌，只是跟著前車有樣學樣；且伊當時只是「準備左轉」，尚未完
    成左轉動作即被攔停，警員違法開單，爰對原處分聲明異議云云。
四、經查受處分人於前開時間，駕駛車號四四○—ＬＨ號營業小客車，沿臺北市市○
    ○道東往西方向，靠北側車道行駛至承德路口時，於設有禁止左轉標誌之路口違
    規左轉，而遭警攔停舉發之事實，業經證人即舉發員警鄭建喜、張宗仁於本院調
    查中到庭結證綦詳（見本院九十三年三月四日訊問筆錄），並有證人庭呈之上開
    路口彩色相片四紙附卷可參；受處分人雖辯以其未看到禁止左轉標誌、尚未完成
    左轉動作等情，惟查依卷附證人庭呈之相片，前開路口確實設有禁止左轉標誌，
    且該標誌之位置適中，線條顏色亦甚為清晰，並無難以辨識情形，受處分人所稱
    未看到標誌，乃受處分人駕駛車輛未注意車前狀況，為可歸責於受處分人自身因
    素，不能因而免除違規責任；又受處分人自承當日遭警攔停之位置，乃證人庭呈
    編號二之相片上所圈示之位置（同見本院上開期日筆錄），該攔停位置已超過市
    ○○道東向西行進方向，靠北側車道向南左轉至承德路之路口中線，受處分人辯
    稱其未完成左轉動作云云，顯亦無可採。
五、綜上，本件受處分人確有駕駛汽車行經設有禁止左轉標誌路口，不依標誌指示行
    駛，而違規左轉之事實，員警依法舉發違規事實、原處分機關依道路交通管理處
    罰條例第四十八條第二款、第六十三條第一項第一款規定，裁處受處分人六百元
    之罰鍰，並記違規點數一點，經核於法並無違誤。本件受處分人之異議為無理由
    ，應予駁回。
據上論斷，依道路交通案件處理辦法第十九條，裁定如主文。
中      華      民      國      九十三    年    　四　　  月    三十　　日
                          臺灣臺北地方法院交通法庭
                                    法  官  孫曉青
右正本證明與原本無異。
如不服本裁定，應於裁定送達後五日內向本院提出抗告狀。
                                    書記官  劉　綺
中      華      民      國      九十三    年    　四　　  月    三十　　日
